ro-RO: Stadiu de decorticare al semințelor de susan: Decojite; Parțial decojite; Nedecojite; Altele
tr: Susam kabuğu durumu: Kabuksuz; Kısmen kabuksuz; Kabuklu; Diğer
bg-BG: Състояние на обвивката на сусамовото семе: Белено; Частично белено; Небелено; Друго
pt-PT: Estado das sementes de sésamo: Descascadas; Parcialmente descascadas; Com casca; Outro
vi: Tình trạng vỏ hạt mè: Đã bóc vỏ; Đã bóc vỏ một phần; Chưa bóc vỏ; Khác
pt-BR: Semente de gergelim status da casca: Descascado; Parcialmente descascado; Com casca; Outro
pl: Status łupin nasion sezamu: Łuskany; Częściowo łuskany; Niełuskany; Inne
fi: Seesaminsiementen kuoren tila: Kuorittu; Osittain kuorittu; Kuorimaton; Muu
cs: Stav slupky sezamových semínek: Loupaná; Částečně loupaná; Neloupaná; Jiné
zh-TW: 芝麻籽殼狀態: 去殼; 部分去殼; 帶殼; 其他
zh-CN: 芝麻去壳状态: 去壳; 部分去壳; 未去壳; 其他
el: Κατάσταση κελύφους σουσαμιού: Ξεφλουδισμένο; Μερικώς ξεφλουδισμένο; Αναποφλοίωτο; Άλλο
lt-LT: Sezamo sėklų lukštų būsena: Lukštentos; Iš dalies lukštentos; Nelukštentos; Kita
sv: Sesamfrö – skalförekomst: Skalad; Delvis skalad; Oskalad; Övrigt
de: Zustand der Sesamsamenschale: Geschält; Teilweise geschält; Ungeschält; Andere
da: Sesamfrøs afskalningstatus: Afskallet; Delvist afskallet; Uafskallet; Andet
th: สถานะเปลือกเมล็ดงา: กะเทาะเปลือก; กะเทาะเปลือกบางส่วน; ไม่กะเทาะเปลือก; อื่นๆ
en: Sesame seed hull status: Hulled; Partially hulled; Unhulled; Other
ru: Наличие шелухи у кунжутных семян: Очищенные; Частично очищенные; Неочищенные; Другое
hu: Szezámmaghéj állapota: Hántolt; Részben hántolt; Hántolatlan; Egyéb
sk-SK: Stav sezamových semienok: Lúpané; Čiastočne lúpané; Nelúpané; Iné
it: Stato del guscio del seme di sesamo: Decorticato; Parzialmente decorticato; Non decorticato; Altro
ja: ごまの殻の状態: 皮むき; 半皮むき; 皮付き; その他
sl-SI: Status luščenja sezamovih semen: Oluščeno; Delno oluščeno; Neoluščeno; Drugo
es: Estado de la cáscara de la semilla de sésamo: Descascarillado; Parcialmente descascarillado; Sin descascarillar; Otro
nb: Status for sesamfrøskall: Avskallet; Delvis avskallet; Uavskallet; Annet
fr: Présence de l’enveloppe des graines de sésame: Décortiqué; Partiellement décortiqué; Non décortiqué; Autre
hr-HR: Status ljuske sjemenke sezama: Oljušteno; Djelomično oljušteno; Neoljušteno; Ostalo
nl: Sesamzaad hulsstatus: Gepeld; Gedeeltelijk gepeld; Ongepeld; Overig
ko: 참깨 껍질 상태: 껍질 벗김; 껍질 일부 벗김; 껍질 있음; 기타